臺北高等行政法院裁定
　　　　　　　　　　　　　　　　　　 94年度訴字第00660號
原　　　告　甲○○
被　　　告　勞工保險局
代　表　人　乙○總經理）住同.
上列當事人間因勞保事件，原告不服行政院勞工委員會中華民國
94年2月1日勞訴字第0930047558號訴願決定，提起行政訴訟。本
院裁定如下：
    主  文
原告之訴駁回。
訴訟費用由原告負擔。
    理  由
一、按當事人提起撤銷訴訟或課以義務訴訟，經先經合法訴願程
    序為前提，此觀行政訴訟法第4條、第5條之規定甚明。又原
    告起訴不合程式或不備其他要件，行政法院應以裁定駁回之
    ，為同法第107條第1項第10款所明定。次按「人民對於中央
    或地方機關之行政處分，認為違法或不當，致損害其權利或
    利益者，得依本法提起訴願。但法律另有規定者，從其規定
    。」為訴願法第1條所明定。其中「法律另有規定者，從其
    規定。」係指就特定類別事件，法律規定不服行政處分之當
    事人，提起訴願之前應先經先行程序，而先行程序亦屬行政
    程序之一環。又訴願之提起，應自行政處分達到或公告期滿
    之次日起30日日內為之；訴願人不在受理訴願機關所在地住
    居者，計算法定期間，應扣除在途期間；期間之計算，除法
    律另有規定外，依民法之規定；於一定期日或期間內，應為
    意思表示或給付者，其期日或期間之末日，為星期日、紀念
    日或其他休息日時，以其休息日之次日代之，分別為訴願法
    第14條第1項、第16條、第17條及民法第122條所規定。若逾
    越此30日之不變期間而提起訴願，即為法所不許。
二、緣原告之配偶陳振茂前以瑞聯興業股份有限公司為投保單位
    ，參加勞工保險為被保險人。陳振茂前以因肝硬化施行移植
    手術致殘，向被告申請殘廢給付，經被告審查，以其所患符
    合勞工保險殘廢給付標準表第46項發給普通傷病殘廢給付在
    案。嗣該公司以陳振茂於89年9月21日切除脾臟致殘，於93
    年1月7日申請殘廢給付，惟陳振茂於91年12月26日死亡，被
    告以所請殘廢給付係死亡後始提出申請，於93年3月12日以
    保給殘字第09310047290號函（下稱原處分）核定不予給付
    。受益人即原告不服，向勞工保險監理委員會申請審議，亦
    經該會於93年8月9日以93保監審字第2166號審定書駁回申請
    審議後，原告仍不服，提起訴願，亦遭駁回，遂提起本件行
    政訴訟。
三、按當事人就勞保爭議事件不服被告之核定，應先向勞工保險
    監理委員會申請審議，若不服爭議審定，依訴願法第14條第
    1項規定，應於收受爭議審定書30日內提起訴願。經查，原
    告不服原處分，經申請審議，勞工保險監理委員會以93年8
    月9日（93）保監審字第2166號審定書駁回，上揭爭議事項
    審定書亦有教示「本件申請人如有不服應於收受審定書次日
    起30日內依訴願法規定繕具訴願書並檢附本審定書影本送勞
    工保險局，經由該局向行政院勞工委員會提起訴願。」，且
    於93年8月11日合法送達原告，此有審定書、掛號郵件收件
    回執原本附原審定卷可稽，而原告設址臺北市，毋須扣除在
    途期間，是以，原告提起訴願之期間應自93年8月12日起算
    ，計至93年9月10日（星期五）屆滿。惟原告遲至93年9月15
    日始向被告提出訴願書，此有被告所屬聯合服務中心收文日
    戳可憑（參訴願卷），則原告提起訴願已逾首揭法定不變期
    間，自為法所不許。訴願決定雖未以訴願逾期，從程序上駁
    回訴願，仍予實體審理，而有未洽，惟其駁回訴願決定之結
    論則尚無不合，仍應維持。從而，原告對之提起行政訴訟，
    即非合法，應予駁回。又本件既因原告提起訴願已逾期不合
    法應予駁回，原告其餘實體主張是否有理，即毋庸予以審究
    ，併此明。
四、依行政訴訟法第107條第1項第10款、第104條、民事訴訟法
    第95條、第78條，裁定如主文。
中　　華　　民　　國　　94　　年　　11　　月　　30　　日
                       第一庭審判長法  官　姜素娥
          　　　　　　　        　 法　官　陳國成
          　　　　　　             法　官  陳秀
上為正本係照原本作成。
如不服本裁定，應於送達後10日內向本院提出抗告狀（須按他造
人數附繕本）。
中　　華　　民　　國　　94　　年　　11　　月　　30　　日
    　　  　　　　　　　    　     書記官  呂美玲
